臺灣臺北地方法院民事裁定
                                   110年度司繼字第1257號
聲  請  人  楊蔭民(YINMIN YANG)


非訟代理人  徐文宗律師
關  係  人  李家維  
上列聲請人聲請選任被繼承人楊月新之遺產管理人事件，本院裁
定如下：
    主  文
選任李家維（住所：苗栗縣○○鄉○○00○0號）為被繼承人楊月新（
女、民國00年0月00日生、身分證統一編號：Z000000000號、生
前最後住所：臺北市○○區○○○路0段00○0號11樓之3、民國110年5
月4日死亡）之遺產管理人。
准對被繼承人楊月新之繼承人為承認繼承之公示催告。
被繼承人楊月新之大陸地區以外之繼承人，應自前項公示催告公
告於司法院網站之日起，1年內承認繼承；大陸地區之繼承人，
應自楊月新死亡之日起3年內以書面向本院為繼承之表示。上述
期限屆滿，無繼承人承認繼承時，被繼承人楊月新之遺產，於清
償債權，並交付遺贈物後，如有剩餘即歸屬國庫。
聲請程序費用由被繼承人楊月新之遺產負擔。
    理  由
一、按先順序繼承人均拋棄其繼承權時，由次順序之繼承人繼承
    ，其次順序繼承人有無不明或第四順序之繼承人均拋棄其繼
    承權者，準用關於無人承認繼承之規定。次按繼承開始時，
    繼承人之有無不明，而無親屬會議或親屬會議未於1個月內
    選定遺產管理人者，利害關係人得聲請法院選任遺產管理人
    ，並由法院依公示催告程序，定6個月以上之期限，公告繼
    承人，命其於期限內承認繼承，此觀民法第1176條第6項、
    第1177條、第1178條規定自明。
二、本件聲請意旨略以：被繼承人於民國110年5月4日死亡，查
    無繼承人存在，被繼承人生前留有代筆遺囑將其遺產遺贈予
    聲請人等，並指定李家維為遺囑執行人，然因被繼承人是否
    仍有應繼承之人不明，致聲請人無法對其遺產無法行使權利
    ，爰依法選任被繼承人之遺產管理人等語。
三、查聲請人之主張，業據提出除戶謄本、代筆遺囑、受遺贈人
    之身分證明文件、經公證或我國駐外單位驗證之授權書、戶
    籍謄本等件為證，復經本院依職權向臺北○○○○○○○○○查詢，
    查無被繼承人之繼承人戶籍資料，有臺北○○○○○○○○○函文在
    卷可參，堪信其主張為真實。本院審酌關係人李家維為被繼
    承人指定之遺囑執行人，被繼承人對其有一定之信任，且李
    家維為清華大學生命科學系教授，具有相當之智識能力，應
    可公正處理遺產相關事務，爰選任李家維（業徵得同意）為
    被繼承人楊月新之遺產管理人，並限期命繼承人為承認繼承
    之公示催告。遺產管理人待本案確定後，尚須依民法第1179
    條之規定，進行對被繼承人之債權人、受遺贈人公示催告之
    程序，附此敘明。
四、爰裁定如主文。
五、如不服本裁定，須於裁定送達後10日內，以書狀向本院提出
    抗告狀，並繳納抗告費新臺幣1,000元。
中　　華　　民　　國　　110 　年　　10　　月　　6 　　日
                家事法庭  司法事務官  游淑婷

附註：本院於本裁定送達聲請人之日起20日內，依法將裁定公告
      於司法院網站，聲請人可自行至司法院網站查詢。